* Nodos de bulk atados: 0 de pozo n -> VDD, 1 de sustrato -> VSS.
*   magic no extrae los taps de este layout y los dejaba flotando;
*   la conexion si existe (el LVS de KLayout da 'match uniquely').
*   Quien detecta un tap que falte de verdad es el LVS, no esto.
* NGSPICE file created from OPAM_LIN_flat.ext - technology: gf180mcuD

.subckt OPAM_LIN_flat VSS VDD INP OUT INN
X0 a_4492_446# a_7150_7452# a_928_5172# VDD pfet_06v0 ad=1.76p pd=8.88u as=1.76p ps=8.88u w=4u l=1u
X1 a_354_7452# a_354_7452# VDD VDD pfet_06v0 ad=0.88p pd=4.88u as=0.88p ps=4.88u w=2u l=1u
X2 a_15258_7568# a_54_7452# VDD VDD pfet_06v0 ad=2.5p pd=10.5u as=4.4p ps=20.88u w=10u l=1u
X3 a_214_446# a_14_330# VSS VSS nfet_06v0 ad=1.25p pd=5.5u as=2.2p ps=10.88u w=5u l=1u
X4 a_4492_446# a_314_330# a_2478_7568# VSS nfet_06v0 ad=1.1p pd=5.88u as=1.1p ps=5.88u w=2.5u l=1u
X5 a_2478_7568# a_3760_446# VSS VSS nfet_06v0 ad=1.1p pd=5.88u as=1.1p ps=5.88u w=2.5u l=1u
X6 a_6488_330# a_354_7452# a_10898_7568# VDD pfet_06v0 ad=4.4p pd=20.88u as=2.5p ps=10.5u w=10u l=1u
X7 a_7150_7452# a_314_330# a_8152_446# VSS nfet_06v0 ad=2.2p pd=10.88u as=1.25p ps=5.5u w=5u l=1u
X8 a_9916_446# a_8896_446# VSS VSS nfet_06v0 ad=1.25p pd=5.5u as=2.2p ps=10.88u w=5u l=1u
X9 a_12412_446# a_14_330# VSS VSS nfet_06v0 ad=1.25p pd=5.5u as=2.2p ps=10.88u w=5u l=1u
X10 a_928_6522# a_16346_6072# VSS ppolyf_u_1k r_width=1u r_length=76.45u
X11 a_928_5622# a_16346_6072# VSS ppolyf_u_1k r_width=1u r_length=76.45u
X12 a_3290_7568# INN a_554_7568# VDD pfet_06v0 ad=0.22p pd=1.88u as=0.22p ps=1.88u w=0.5u l=1u
X13 a_4102_7568# a_354_7452# a_3010_446# VDD pfet_06v0 ad=4.4p pd=20.88u as=4.4p ps=20.88u w=10u l=1u
X14 a_16370_7568# a_54_7452# VDD VDD pfet_06v0 ad=2.5p pd=10.5u as=4.4p ps=20.88u w=10u l=1u
X15 a_8774_7452# a_354_7452# a_8974_7568# VDD pfet_06v0 ad=4.4p pd=20.88u as=2.5p ps=10.5u w=10u l=1u
X16 a_8152_446# a_14_330# VSS VSS nfet_06v0 ad=1.25p pd=5.5u as=2.2p ps=10.88u w=5u l=1u
X17 a_14_330# a_314_330# a_12412_446# VSS nfet_06v0 ad=2.2p pd=10.88u as=1.25p ps=5.5u w=5u l=1u
X18 a_554_7568# a_354_7452# a_254_7568# VDD pfet_06v0 ad=4.4p pd=20.88u as=2.5p ps=10.5u w=10u l=1u
X19 OUT a_928_5172# VDD VDD pfet_06v0 ad=0.44p pd=2.88u as=0.44p ps=2.88u w=1u l=1u
X20 a_4102_7568# a_6488_330# a_3760_446# VSS nfet_06v0 ad=0.88p pd=4.88u as=0.88p ps=4.88u w=2u l=1u
X21 a_2478_7568# INP a_554_7568# VDD pfet_06v0 ad=0.242p pd=1.98u as=0.242p ps=1.98u w=0.55u l=1u
X22 a_3010_446# a_4102_7568# VDD VDD pfet_06v0 ad=2.2p pd=10.88u as=2.2p ps=10.88u w=5u l=1u
X23 a_314_330# a_354_7452# a_15258_7568# VDD pfet_06v0 ad=4.4p pd=20.88u as=2.5p ps=10.5u w=10u l=1u
X24 a_928_6522# OUT VSS ppolyf_u_1k r_width=1u r_length=76.45u
X25 a_1246_446# a_14_330# VSS VSS nfet_06v0 ad=1.25p pd=5.5u as=2.2p ps=10.88u w=5u l=1u
X26 a_14_330# a_354_7452# a_16370_7568# VDD pfet_06v0 ad=4.4p pd=20.88u as=2.5p ps=10.5u w=10u l=1u
X27 a_3010_446# INN a_514_446# VSS nfet_06v0 ad=3.74p pd=17.88u as=3.74p ps=17.88u w=8.5u l=1u
X28 OUT a_4492_446# VSS VSS nfet_06v0 ad=0.44p pd=2.88u as=0.44p ps=2.88u w=1u l=1u
X29 a_7150_7452# a_7150_7452# a_8774_7452# VDD pfet_06v0 ad=4.4p pd=20.88u as=4.4p ps=20.88u w=10u l=1u
X30 OUT a_928_5172# VDD VDD pfet_06v0 ad=0.44p pd=2.88u as=0.44p ps=2.88u w=1u l=1u
X31 a_514_446# a_314_330# a_1246_446# VSS nfet_06v0 ad=2.2p pd=10.88u as=1.25p ps=5.5u w=5u l=1u
X32 a_13444_446# a_354_7452# VSS VSS nfet_06v0 ad=0.25p pd=1.5u as=0.44p ps=2.88u w=1u l=1u
X33 a_1366_7568# a_54_7452# VDD VDD pfet_06v0 ad=2.5p pd=10.5u as=4.4p ps=20.88u w=10u l=1u
X34 a_3290_7568# a_3760_446# VSS VSS nfet_06v0 ad=1.1p pd=5.88u as=1.1p ps=5.88u w=2.5u l=1u
X35 a_8974_7568# a_8774_7452# VDD VDD pfet_06v0 ad=2.5p pd=10.5u as=4.4p ps=20.88u w=10u l=1u
X36 a_6488_330# a_6488_330# a_8896_446# VSS nfet_06v0 ad=2.2p pd=10.88u as=2.2p ps=10.88u w=5u l=1u
X37 a_54_7452# a_354_7452# a_13444_446# VSS nfet_06v0 ad=0.44p pd=2.88u as=0.25p ps=1.5u w=1u l=1u
X38 a_18294_7568# a_54_7452# VDD VDD pfet_06v0 ad=2.5p pd=10.5u as=4.4p ps=20.88u w=10u l=1u
X39 a_314_330# a_314_330# VSS VSS nfet_06v0 ad=0.44p pd=2.88u as=0.44p ps=2.88u w=1u l=1u
X40 a_2478_7568# OUT cap_mim_2f0_m4m5_noshield c_width=25u c_length=8u
X41 OUT a_2278_446# cap_mim_2f0_m4m5_noshield c_width=25u c_length=8u
X42 a_254_7568# a_54_7452# VDD VDD pfet_06v0 ad=2.5p pd=10.5u as=4.4p ps=20.88u w=10u l=1u
X43 OUT a_928_5172# VDD VDD pfet_06v0 ad=0.44p pd=2.88u as=0.44p ps=2.88u w=1u l=1u
X44 a_2278_446# INP a_514_446# VSS nfet_06v0 ad=3.3p pd=15.88u as=3.3p ps=15.88u w=7.5u l=1u
X45 a_554_7568# a_354_7452# a_1366_7568# VDD pfet_06v0 ad=4.4p pd=20.88u as=2.5p ps=10.5u w=10u l=1u
X46 a_928_5172# a_354_7452# a_2278_446# VDD pfet_06v0 ad=4.4p pd=20.88u as=4.4p ps=20.88u w=10u l=1u
X47 a_3760_446# a_7150_7452# a_4102_7568# VDD pfet_06v0 ad=1.76p pd=8.88u as=1.76p ps=8.88u w=4u l=1u
X48 a_928_5172# a_6488_330# a_4492_446# VSS nfet_06v0 ad=0.88p pd=4.88u as=0.88p ps=4.88u w=2u l=1u
X49 a_514_446# a_314_330# a_214_446# VSS nfet_06v0 ad=2.2p pd=10.88u as=1.25p ps=5.5u w=5u l=1u
X50 a_3760_446# a_314_330# a_3290_7568# VSS nfet_06v0 ad=1.1p pd=5.88u as=1.1p ps=5.88u w=2.5u l=1u
X51 a_10898_7568# a_54_7452# VDD VDD pfet_06v0 ad=2.5p pd=10.5u as=4.4p ps=20.88u w=10u l=1u
X52 a_14476_446# a_354_7452# VSS VSS nfet_06v0 ad=0.25p pd=1.5u as=0.44p ps=2.88u w=1u l=1u
X53 OUT a_928_5172# VDD VDD pfet_06v0 ad=0.44p pd=2.88u as=0.44p ps=2.88u w=1u l=1u
X54 a_54_7452# a_354_7452# a_18294_7568# VDD pfet_06v0 ad=4.4p pd=20.88u as=2.5p ps=10.5u w=10u l=1u
X55 a_928_5622# a_16346_5172# VSS ppolyf_u_1k r_width=1u r_length=76.45u
X56 a_928_5172# a_16346_5172# VSS ppolyf_u_1k r_width=1u r_length=76.45u
X57 a_2278_446# a_4102_7568# VDD VDD pfet_06v0 ad=2.2p pd=10.88u as=2.2p ps=10.88u w=5u l=1u
X58 a_8896_446# a_314_330# a_9916_446# VSS nfet_06v0 ad=2.2p pd=10.88u as=1.25p ps=5.5u w=5u l=1u
X59 a_354_7452# a_354_7452# a_14476_446# VSS nfet_06v0 ad=0.44p pd=2.88u as=0.25p ps=1.5u w=1u l=1u
.ends

